# 求助陈版关于理财直接融资工具的会计核算及披露问题

提问人：rongjr 时间：2014-03-31 11:32:07
理财直接融资工具，是由商业银行作为发起管理人设立、直接以单一企业的债权融资为资金投向、在指定的登记托管结算机构统一托管、由合格的投资者进行投资交易、在指定渠道进行公开信息披露的标准化投资载体。 但会计核算及报表披露时该怎么处理呢？

回答人：chenyiwei
对用款单位（该单一企业）而言，从该融资工具取得借款，按常规借款进行核算处理。应注意考虑该“理财直接融资工具”是否实质上属于该用款单位控制的结构化主体，如果是则应将其纳入合并报表范围，在合并报表层面体现的是对该融资工具认购人的负债。 对投资者而言，参照理财产品投资进行会计处理，作为适当类别的金融资产核算。

提问人：rongjr 时间：2014-04-01 09:41:51
陈版，发行的非公开定向债务融资工具是按“应付债券”科目可算并披露的，短期融资券是按“其他流动负债”科目披露的，三者改如何区分？只知道前者是银监会审批注册的，后两者是通过银行间交易商协会审批注册的。

回答人：chenyiwei
此处的应付债券和借款之间没有明确的界限，关键是详细披露业务内容和主要条款，以及注意区分该负债的流动／非流动属性。由哪个机构监管不是主要考虑因素。

提问人：sdtianjh 时间：2014-04-16 20:20:44
陈版主：发行的非公开定向债务融资工具有的在“应付债券”科目披露的，短期融资券有的在“其他流动负债”科目披露的，有的在“交易性金融资产”科目披露的，期限都是 1 年，您是怎么看的呢？谢谢！

回答人：chenyiwei
短期融资券不是为了交易目的（赚取发行和赎回的差价）而发行的，因此不是交易性金融负债，列其他流动负债较为合适。